臺灣板橋地方法院刑事判決　　　　　　　95年度訴字第3836號
公　訴　人　臺灣板橋地方法院檢察署檢察官
被　　　告　甲○○
上列被告因毒品危害防制條例案件，經檢察官提起公訴（95年度
毒偵字第7513號），被告於準備程序進行中就被訴事實為有罪之
陳述，經告知簡式審判程序之旨，並聽取當事人之意見後，本院
裁定由受命法官獨任進行簡式審判程序，並判決如下：
    主  文
甲○○施用第一級毒品，處有期徒刑陸月。又施用第二級毒品，
處有期徒刑月，扣案之第二級毒品甲基安非他命吸食器壹組沒
收。應執行有期徒刑捌月，扣案之第二級毒品甲基安非他命吸食
器壹組沒收。
    事  實
一、甲○○曾因施用毒品，經本院以95年度毒聲字第373 號裁定
    應送勒戒處所觀察、勒戒，經觀察、勒戒後，認無繼續施用
    毒品傾向，於民國95年8 月18日執行完畢釋放，並經臺灣板
    橋地方法院檢察署檢察官於同年月21日以95年度毒偵緝字第
    452 號為不起訴處分。詎其仍未戒除毒癮，竟於前受觀察勒
    戒執行完畢釋放後5 年內，基於施用第一級毒品海洛因（以
    下簡稱海洛因）之犯意，於95年10月31日19時許，在臺北縣
    板橋市○○○路○ 段7 巷2 之3 號住處，以將海洛因摻入香
    菸中，再點火吸食之方式施用第一級毒品1 次。另基於施用
    第二級毒品甲基安非他命（以下簡稱甲基安非他命）之犯意
    ，於同日19時許，在上址，以將安非他命放置在吸食器中，
    在其下以火燒烤，使生煙霧，再吸其煙氣之方式施用安非他
    命1 次。嗣於同年11月1 日16時50分許，為警在上址與陳欣
    怡查獲，並扣得其所有供其施用甲基安非他命所用之吸食器
    1 組，採尿驗悉。
二、案經臺北市東區憲兵隊移送臺灣板橋地方法院檢察署檢察官
    偵查起訴。
    理  由
一、上揭事實，業據被告甲○○於本院審理中坦承不諱，且其於
    95年11月1 日為警查獲後所採集之尿液，經送往憲兵司令部
    刑事鑑識中心以酵素免疫分析法（EMIT）、液相萃取（溶劑
    萃取）前處理法、氣相層析質譜儀分析法（GC/MS） 檢驗結
    果，有鴉片（嗎啡）及甲基安非他命類陽性反應，有憲兵司
    令部刑事鑑識中心95年11月13日（95）安鑑字第01910 號鑑
    驗通知書乙紙在卷可稽。足徵被告自白與事實相符，被告施
    用第一級、第二級毒品犯行均應堪認定。又被告曾因施用毒
    品，經本院以95年度毒聲字第373 號裁定應送勒戒處所觀察
    、勒戒，經觀察、勒戒後，認無繼續施用毒品傾向，於95年
    8 月18日執行完畢釋放，並經臺灣板橋地方法院檢察署檢察
    官於同年月21日以95年度毒偵緝字第452 號為不起訴處分，
    有臺灣高等法院被告前案紀錄表乙紙附卷足憑。足徵被告經
    觀察、勒戒執行完畢釋放後，5 年以內再犯施用毒品危害防
    制條例第10條第1 項、第2 項之罪。本件事證明確，被告犯
    行均洵堪認定。
二、查海洛因、甲基安非他命分別為毒品危害防制條例第2 條第
    2 項第1 款、第2 款明定之第一級、第二級毒品，均不得持
    有、施用及販賣。核被告施用海洛因之所為，係犯毒品危害
    防制條例第10條第1 項之罪。其施用甲基安非他命之所為，
    係犯同條第2 項之罪。其施用海洛因、甲基安非他命前持有
    海洛因及安非他命之低度行為，應為施用之高度行為所吸收
    ，均不另論罪。其所犯上開2 罪，犯意各別，行為不同，應
    予分論併罰。爰審酌施用海洛因後，有短暫興奮及欣快感，
    而隨之而來卻會陷入困倦狀態，長期使用會產生耐藥性及心
    理、生理依賴性，即需增加劑量始可達到主觀相同效果，一
    旦停止使用，除產生戒斷反應外，易伴有心理之渴藥性，導
    致施用者無法控制自身行為。而安非他命為中樞神經興奮劑
    ，使用者於初用時會有提神、振奮、欣快感、自信、滿足感
    等效果，但多次使用後，前述感覺會逐漸縮短或消失，不用
    時會感覺無力、沮喪、情緒低落而致使用量及頻次日漸增加
    ，長期使用會造成如妄想型精神分裂症之安非他命精神病，
    症狀包括猜忌、多疑、妄想、情緒不穩、易怒、視幻覺、聽
    幻覺、觸幻覺、強迫或重覆性的行為及睡眠障礙等，也常伴
    有自殘、暴力攻擊行為，施用海洛因及安非他命分別對身心
    產生的危害，被告曾有違反麻醉藥品管理條例及違反毒品危
    害防制條例前科，業經觀察勒戒卻仍無法戒除施用毒品之惡
    習，5 年內復為本件施用海洛因及安非他命犯行，顯見戒除
    毒癮之意志薄弱，兼衡其犯罪之動機、目的、手段、品行、
    施用次數僅1 次，及坦承犯行之犯罪後態度等一切情狀，分
    別量處如主文所示之刑，並依刑法第51條第5 款定其應執行
    之刑，以玆儆懲。
三、扣案之甲基安非他命吸食器1 組，為被告所有供其施用甲基
    安非他命所用之物之事實，業據被告供承不諱，爰依刑法第
    38條第1 項第2 款宣告沒收。至於為警同時查獲之電子磅秤
    1 臺、玻璃球吸食器1 個、塑膠鏟管1 支、大塑膠分裝袋12
    個、小塑膠分裝袋50個、注射針筒1 支、安非他命殘渣袋9
    個OKWAP 手機1 支，被告自警詢以迄本院審理中始終堅稱並
    非其所有，應為陳欣怡之男友真實姓名年籍不詳綽號「東東
    」之男子所有之物等語。為警同時查獲之陳欣怡亦於警詢中
    供稱其於95年1 月11日凌晨與綽號「東東」之男子在被告位
    於臺北縣板橋市○○○路○ 段7 巷2 之3 號住處施用毒品，
    從而陳欣怡與「東東」既曾在被告為警查獲處所施用毒品，
    被告復否認前開之物為其所有，則尚無充足證據足資證明為
    被告所有供其施用海洛因及安非他命所用之物，爰不另為沒
    收之諭知。
據上論斷，應依刑事訴訟法第273 條之1 第1 項、第299 條第1
項前段，毒品危害防制條例第10條第1 項、第2 項，刑法第11條
前段、刑法第51條第5 款、第38條第1 項第2 款，判決如主文。
本案經檢察官曾文鐘到庭執行職務。
中　　華　　民　　國　　96　　年　　2 　　月　　15　　日
                  刑事第十一庭  法　官  張宏節
此正本與原本無異。
如不服本判決，應於判決送達後10日內，向本院提出上訴狀。
                                書記官  李崇文
中　　華　　民　　國　　96　　年　　2 　　月　　15　　日
附錄本判決論罪科刑之法條：
毒品危害防制條例第10條
施用第一級毒品者，處6 月以上5 年以下有期徒刑。
施用第二級毒品者，處3 年以下有期徒刑。
